---
title: "**INSTITUTO NACIONAL DE MEDICINA LEGAL Y CIENCIAS FORENSES**"
output:
  flexdashboard::flex_dashboard:
    logo: "img/logo.png"
    theme:
      bg: "#FFFFFF"
      fg: "#000000" 
      primary: "#00416A"
      base_font:
        google: Prompt
      code_font:
        google: Oswald
    orientation: columns
    vertical_layout: scroll
output_dir: "docs"  
---

```{r global, echo=FALSE, message=FALSE, warning=FALSE}

source("R/00-menu.R")

bcasos <-read_csv("data/bcasos.csv")
names(bcasos) <-c("Departamento", "2020", "2021", "2022", "2023", "Total")
bcasosh <-read_csv("data/bcasosh.csv")
names(bcasosh) <-c("Departamento", "2020", "2021", "2022", "2023", "Total")
bcasosm <-read_csv("data/bcasosm.csv")
names(bcasosm) <-c("Departamento", "2020", "2021", "2022", "2023", "Total")
```

# Descripción {.sidebar}

**OBSERVATORIO**

**Indicadores**

* Patología
* Violencia sexual
* Violencia intrafamiliar
* Violencia interpersonal

**Nota** :

Es necesario tener en cuenta que:

* La clasificación de los datos que publica el Instituto es de carácter forense
* El Instituto no tiene competencia jurídica para tipificar delitos, establecer la legalidad o ilegalidad de un hecho, realizar investigaciones judiciales o determinar responsabilidades.
* Los datos se publican a manera de presunción, por cuanto únicamente mediante las investigaciones realizadas por las autoridades a cargo de las diligencias de los casos se establece con certeza las circunstancias en las que ocurrieron los hechos.
* Para los reportes de personas desaparecidas: es necesario tener en cuenta la variable "Estado de la desaparición", "apareció vivo", "apareció muerto"  y "continua desaparecido".

<center>
[Fuente: Medicina Legal](https://www.medicinalegal.gov.co/)
</center>

<!-- ----------------------------- -->

# Indicadores

Column {data-width=300 .tabset}
-----------------------------------------------------------------------
### Muertes 2020-2023 
```{r}
bcasos <-read_csv("data/bcasos.csv")
names(bcasos) <-c("Departamento", "2020", "2021", "2022", "2023", "Total")
knitr::kable(bcasos)
```


### Mujeres
```{r}
bcasosm <-read_csv("data/bcasosm.csv")
names(bcasosm) <-c("Departamento", "2020", "2021", "2022", "2023", "Total")
knitr::kable(bcasosm)
```

### Hombres

```{r}
bcasosh <-read_csv("data/bcasosh.csv")
names(bcasosh) <-c("Departamento", "2020", "2021", "2022", "2023", "Total")
knitr::kable(bcasosh)
```

Column {data-width=850 .tabset}
----------------------------------------------------------------------
### Muertes 2020 - 2023

```{r, fig.width=10, fig.height=12}
grafico3(bcasos)
```


### Mujeres

```{r, fig.width=10, fig.height=12}
grafico3(bcasosm)
```

### Hombres

```{r, fig.width=10, fig.height=12}
grafico3(bcasosh)
```

<!-- ===================================================================== -->
# Antioquia {data-navmenu="Departamento"}

Column {data-width=300 .tabset}
----------------------------------------------------------------------
### Indicadores

|código | indicador                                                 |
|:------|:----------------------------------------------------------|
|72     |muertes por causas externas en niños, niñas y adolescentes |
|73     |homicidios en niños, niñas y adolescentes                  |
|74     |suicidios en niños, niñas y adolescentes                   |
|75     |muertes por otros accidentes en niños, niñas y adolescentes|
|76     |muertes por accidentes de transporte en niños, niñas y adolescentes|
|110    |muertes por causa externa (18 - 28 años)|
|111    |homicidios (18 - 28 años)|
|112    |suicidios (18 - 28 años)|
|113    |otros accidentes (18 - 28 años)|
|114    |accidentes de transporte (18 - 28 años)|


Column {data-width=650 .tabset}
----------------------------------------------------------------------

```{r, fig.align='center'}
grafico1(antioquia)
```


```{r, fig.align='center'}
grafico2(antioquia)
```


```{r, fig.align='center'}
ant <- COLmun %>% 
          dplyr::filter(NAME_1 == "Antioquia")

ggplot() +
  geom_sf(data=ant, aes(fill = ID_2), color = "black", size = 0.25) +
  theme(aspect.ratio=1, axis.text.x = element_blank(), axis.text.y = element_blank())+
  scale_fill_distiller(name="Casos", palette = "YlOrRd", breaks = scales::pretty_breaks(n = 5))+
  labs(title=" ", x = " ", y = " ")

```


<!-- ---------------------------------------------------------------------->
# Atlántico  {data-navmenu="Departamento"}

Column {data-width=300 .tabset}
----------------------------------------------------------------------
### Indicadores

|código | indicador                                                 |
|:------|:----------------------------------------------------------|
|72     |muertes por causas externas en niños, niñas y adolescentes |
|73     |homicidios en niños, niñas y adolescentes                  |
|74     |suicidios en niños, niñas y adolescentes                   |
|75     |muertes por otros accidentes en niños, niñas y adolescentes|
|76     |muertes por accidentes de transporte en niños, niñas y adolescentes|
|110    |muertes por causa externa (18 - 28 años)|
|111    |homicidios (18 - 28 años)|
|112    |suicidios (18 - 28 años)|
|113    |otros accidentes (18 - 28 años)|
|114    |accidentes de transporte (18 - 28 años)|

Column {data-width=650 .tabset}
----------------------------------------------------------------------

```{r, fig.align='center'}
grafico1(atlantico)
```


```{r, fig.align='center'}
grafico2(atlantico)
```


```{r, fig.align='center'}
atl <- COLmun %>% 
          dplyr::filter(NAME_1 == "Atlántico")

ggplot() +
  geom_sf(data=atl, aes(fill = ID_2), color = "black", size = 0.25) +
  theme(aspect.ratio=1, axis.text.x = element_blank(), axis.text.y = element_blank())+
  scale_fill_distiller(name="Casos", palette = "YlOrRd", breaks = scales::pretty_breaks(n = 5))+
  labs(title=" ", x = " ", y = " ")

```


<!-- ---------------------------------------------------------------------->
# Bogotá DC {data-navmenu="Departamento"}

Column {data-width=300 .tabset}
----------------------------------------------------------------------
### Indicadores

|código | indicador                                                 |
|:------|:----------------------------------------------------------|
|72     |muertes por causas externas en niños, niñas y adolescentes |
|73     |homicidios en niños, niñas y adolescentes                  |
|74     |suicidios en niños, niñas y adolescentes                   |
|75     |muertes por otros accidentes en niños, niñas y adolescentes|
|76     |muertes por accidentes de transporte en niños, niñas y adolescentes|
|110    |muertes por causa externa (18 - 28 años)|
|111    |homicidios (18 - 28 años)|
|112    |suicidios (18 - 28 años)|
|113    |otros accidentes (18 - 28 años)|
|114    |accidentes de transporte (18 - 28 años)|

Column {data-width=650 .tabset}
----------------------------------------------------------------------

```{r, fig.align='center'}
grafico1(bogota)
```


```{r, fig.align='center'}
grafico2(bogota)
```


```{r, fig.align='center'}
# dptpant <- COLmun %>% 
#           dplyr::filter(NAME_1 == "Antioquia")
# 
# ggplot() +
#   geom_sf(data=ant, aes(fill = ID_2), color = "black", size = 0.25) +
#   theme(aspect.ratio=1, axis.text.x = element_blank(), axis.text.y = element_blank())+
#   scale_fill_distiller(name="Casos", palette = "YlOrRd", breaks = scales::pretty_breaks(n = 5))+
#   labs(title=" ", x = " ", y = " ")

```

<!-- ---------------------------------------------------------------------->
# Bolivar {data-navmenu="Departamento"}

Column {data-width=300 .tabset}
----------------------------------------------------------------------
### Indicadores

|código | indicador                                                 |
|:------|:----------------------------------------------------------|
|72     |muertes por causas externas en niños, niñas y adolescentes |
|73     |homicidios en niños, niñas y adolescentes                  |
|74     |suicidios en niños, niñas y adolescentes                   |
|75     |muertes por otros accidentes en niños, niñas y adolescentes|
|76     |muertes por accidentes de transporte en niños, niñas y adolescentes|
|110    |muertes por causa externa (18 - 28 años)|
|111    |homicidios (18 - 28 años)|
|112    |suicidios (18 - 28 años)|
|113    |otros accidentes (18 - 28 años)|
|114    |accidentes de transporte (18 - 28 años)|

Column {data-width=650 .tabset}
----------------------------------------------------------------------

```{r, fig.align='center'}
grafico1(bolivar)
```


```{r, fig.align='center'}
grafico2(bolivar)
```


```{r, fig.align='center'}
bol <- COLmun %>% 
          dplyr::filter(NAME_1 == "Bolívar")

ggplot() +
  geom_sf(data=bol, aes(fill = ID_2), color = "black", size = 0.25) +
  theme(aspect.ratio=1, axis.text.x = element_blank(), axis.text.y = element_blank())+
  scale_fill_distiller(name="Casos", palette = "YlOrRd", breaks = scales::pretty_breaks(n = 5))+
  labs(title=" ", x = " ", y = " ")

```


<!-- ---------------------------------------------------------------------->
# Boyaca {data-navmenu="Departamento"}

Column {data-width=300 .tabset}
----------------------------------------------------------------------
### Indicadores

|código | indicador                                                 |
|:------|:----------------------------------------------------------|
|72     |muertes por causas externas en niños, niñas y adolescentes |
|73     |homicidios en niños, niñas y adolescentes                  |
|74     |suicidios en niños, niñas y adolescentes                   |
|75     |muertes por otros accidentes en niños, niñas y adolescentes|
|76     |muertes por accidentes de transporte en niños, niñas y adolescentes|
|110    |muertes por causa externa (18 - 28 años)|
|111    |homicidios (18 - 28 años)|
|112    |suicidios (18 - 28 años)|
|113    |otros accidentes (18 - 28 años)|
|114    |accidentes de transporte (18 - 28 años)|

Column {data-width=650 .tabset}
----------------------------------------------------------------------

```{r, fig.align='center'}
grafico1(boyaca)
```


```{r, fig.align='center'}
grafico2(boyaca)
```


```{r, fig.align='center'}
boy <- COLmun %>% 
          dplyr::filter(NAME_1 == "Boyacá ")

ggplot() +
  geom_sf(data=boy, aes(fill = ID_2), color = "black", size = 0.25) +
  theme(aspect.ratio=1, axis.text.x = element_blank(), axis.text.y = element_blank())+
  scale_fill_distiller(name="Casos", palette = "YlOrRd", breaks = scales::pretty_breaks(n = 5))+
  labs(title=" ", x = " ", y = " ")

```

<!-- ---------------------------------------------------------------------->
# Caldas {data-navmenu="Departamento"}

Column {data-width=300 .tabset}
----------------------------------------------------------------------
### Indicadores

|código | indicador                                                 |
|:------|:----------------------------------------------------------|
|72     |muertes por causas externas en niños, niñas y adolescentes |
|73     |homicidios en niños, niñas y adolescentes                  |
|74     |suicidios en niños, niñas y adolescentes                   |
|75     |muertes por otros accidentes en niños, niñas y adolescentes|
|76     |muertes por accidentes de transporte en niños, niñas y adolescentes|
|110    |muertes por causa externa (18 - 28 años)|
|111    |homicidios (18 - 28 años)|
|112    |suicidios (18 - 28 años)|
|113    |otros accidentes (18 - 28 años)|
|114    |accidentes de transporte (18 - 28 años)|

Column {data-width=650 .tabset}
----------------------------------------------------------------------

```{r, fig.align='center'}
grafico1(caldas)
```


```{r, fig.align='center'}
grafico2(caldas)
```


```{r, fig.align='center'}
cal <- COLmun %>% 
          dplyr::filter(NAME_1 == "Caldas")

ggplot() +
  geom_sf(data=cal, aes(fill = ID_2), color = "black", size = 0.25) +
  theme(aspect.ratio=1, axis.text.x = element_blank(), axis.text.y = element_blank())+
  scale_fill_distiller(name="Casos", palette = "YlOrRd", breaks = scales::pretty_breaks(n = 5))+
  labs(title=" ", x = " ", y = " ")

```

<!-- ---------------------------------------------------------------------->
# Caquetá {data-navmenu="Departamento"}

Column {data-width=300 .tabset}
----------------------------------------------------------------------
### Indicadores

|código | indicador                                                 |
|:------|:----------------------------------------------------------|
|72     |muertes por causas externas en niños, niñas y adolescentes |
|73     |homicidios en niños, niñas y adolescentes                  |
|74     |suicidios en niños, niñas y adolescentes                   |
|75     |muertes por otros accidentes en niños, niñas y adolescentes|
|76     |muertes por accidentes de transporte en niños, niñas y adolescentes|
|110    |muertes por causa externa (18 - 28 años)|
|111    |homicidios (18 - 28 años)|
|112    |suicidios (18 - 28 años)|
|113    |otros accidentes (18 - 28 años)|
|114    |accidentes de transporte (18 - 28 años)|

Column {data-width=650 .tabset}
----------------------------------------------------------------------

```{r, fig.align='center'}
grafico1(caqueta)
```


```{r, fig.align='center'}
grafico2(caqueta)
```


```{r, fig.align='center'}
caq <- COLmun %>% 
          dplyr::filter(NAME_1 == "Caquetá")

ggplot() +
  geom_sf(data=caq, aes(fill = ID_2), color = "black", size = 0.25) +
  theme(aspect.ratio=1, axis.text.x = element_blank(), axis.text.y = element_blank())+
  scale_fill_distiller(name="Casos", palette = "YlOrRd", breaks = scales::pretty_breaks(n = 5))+
  labs(title=" ", x = " ", y = " ")

```

<!-- ---------------------------------------------------------------------->
# Cauca {data-navmenu="Departamento"}

Column {data-width=300 .tabset}
----------------------------------------------------------------------
### Indicadores

|código | indicador                                                 |
|:------|:----------------------------------------------------------|
|72     |muertes por causas externas en niños, niñas y adolescentes |
|73     |homicidios en niños, niñas y adolescentes                  |
|74     |suicidios en niños, niñas y adolescentes                   |
|75     |muertes por otros accidentes en niños, niñas y adolescentes|
|76     |muertes por accidentes de transporte en niños, niñas y adolescentes|
|110    |muertes por causa externa (18 - 28 años)|
|111    |homicidios (18 - 28 años)|
|112    |suicidios (18 - 28 años)|
|113    |otros accidentes (18 - 28 años)|
|114    |accidentes de transporte (18 - 28 años)|

Column {data-width=650 .tabset}
----------------------------------------------------------------------

```{r, fig.align='center'}
grafico1(cauca)
```


```{r, fig.align='center'}
grafico2(cauca)
```


```{r, fig.align='center'}
cau <- COLmun %>% 
          dplyr::filter(NAME_1 == "Cauca")

ggplot() +
  geom_sf(data=cau, aes(fill = ID_2), color = "black", size = 0.25) +
  theme(aspect.ratio=1, axis.text.x = element_blank(), axis.text.y = element_blank())+
  scale_fill_distiller(name="Casos", palette = "YlOrRd", breaks = scales::pretty_breaks(n = 5))+
  labs(title=" ", x = " ", y = " ")

```

<!-- ---------------------------------------------------------------------->
# Cesar {data-navmenu="Departamento"}

Column {data-width=300 .tabset}
----------------------------------------------------------------------
### Indicadores

|código | indicador                                                 |
|:------|:----------------------------------------------------------|
|72     |muertes por causas externas en niños, niñas y adolescentes |
|73     |homicidios en niños, niñas y adolescentes                  |
|74     |suicidios en niños, niñas y adolescentes                   |
|75     |muertes por otros accidentes en niños, niñas y adolescentes|
|76     |muertes por accidentes de transporte en niños, niñas y adolescentes|
|110    |muertes por causa externa (18 - 28 años)|
|111    |homicidios (18 - 28 años)|
|112    |suicidios (18 - 28 años)|
|113    |otros accidentes (18 - 28 años)|
|114    |accidentes de transporte (18 - 28 años)|

Column {data-width=650 .tabset}
----------------------------------------------------------------------

```{r, fig.align='center'}
grafico1(cesar)
```


```{r, fig.align='center'}
grafico2(cesar)
```


```{r, fig.align='center'}
ces <- COLmun %>% 
          dplyr::filter(NAME_1 == "Cesar")

ggplot() +
  geom_sf(data=ces, aes(fill = ID_2), color = "black", size = 0.25) +
  theme(aspect.ratio=1, axis.text.x = element_blank(), axis.text.y = element_blank())+
  scale_fill_distiller(name="Casos", palette = "YlOrRd", breaks = scales::pretty_breaks(n = 5))+
  labs(title=" ", x = " ", y = " ")

```

<!-- ---------------------------------------------------------------------->
# Cordoba {data-navmenu="Departamento"}

Column {data-width=300 .tabset}
----------------------------------------------------------------------
### Indicadores

|código | indicador                                                 |
|:------|:----------------------------------------------------------|
|72     |muertes por causas externas en niños, niñas y adolescentes |
|73     |homicidios en niños, niñas y adolescentes                  |
|74     |suicidios en niños, niñas y adolescentes                   |
|75     |muertes por otros accidentes en niños, niñas y adolescentes|
|76     |muertes por accidentes de transporte en niños, niñas y adolescentes|
|110    |muertes por causa externa (18 - 28 años)|
|111    |homicidios (18 - 28 años)|
|112    |suicidios (18 - 28 años)|
|113    |otros accidentes (18 - 28 años)|
|114    |accidentes de transporte (18 - 28 años)|

Column {data-width=650 .tabset}
----------------------------------------------------------------------

```{r, fig.align='center'}
grafico1(cordoba)
```


```{r, fig.align='center'}
grafico2(cordoba)
```


```{r, fig.align='center'}
cor <- COLmun %>% 
          dplyr::filter(NAME_1 == "Córdoba")

ggplot() +
  geom_sf(data=ant, aes(fill = ID_2), color = "black", size = 0.25) +
  theme(aspect.ratio=1, axis.text.x = element_blank(), axis.text.y = element_blank())+
  scale_fill_distiller(name="Casos", palette = "YlOrRd", breaks = scales::pretty_breaks(n = 5))+
  labs(title=" ", x = " ", y = " ")

```

<!-- ---------------------------------------------------------------------->
# Cundinamarca {data-navmenu="Departamento"}

Column {data-width=300 .tabset}
----------------------------------------------------------------------
### Indicadores

|código | indicador                                                 |
|:------|:----------------------------------------------------------|
|72     |muertes por causas externas en niños, niñas y adolescentes |
|73     |homicidios en niños, niñas y adolescentes                  |
|74     |suicidios en niños, niñas y adolescentes                   |
|75     |muertes por otros accidentes en niños, niñas y adolescentes|
|76     |muertes por accidentes de transporte en niños, niñas y adolescentes|
|110    |muertes por causa externa (18 - 28 años)|
|111    |homicidios (18 - 28 años)|
|112    |suicidios (18 - 28 años)|
|113    |otros accidentes (18 - 28 años)|
|114    |accidentes de transporte (18 - 28 años)|

Column {data-width=650 .tabset}
----------------------------------------------------------------------

```{r, fig.align='center'}
grafico1(cundinamarca)
```


```{r, fig.align='center'}
grafico2(cundinamarca)
```


```{r, fig.align='center'}
cun <- COLmun %>% 
          dplyr::filter(NAME_1 == "Cundinamarca")

ggplot() +
  geom_sf(data=cun, aes(fill = ID_2), color = "black", size = 0.25) +
  theme(aspect.ratio=1, axis.text.x = element_blank(), axis.text.y = element_blank())+
  scale_fill_distiller(name="Casos", palette = "YlOrRd", breaks = scales::pretty_breaks(n = 5))+
  labs(title=" ", x = " ", y = " ")

```



<!-- ---------------------------------------------------------------------->
# Chocó {data-navmenu="Departamento"}

Column {data-width=300 .tabset}
----------------------------------------------------------------------
### Indicadores

|código | indicador                                                 |
|:------|:----------------------------------------------------------|
|72     |muertes por causas externas en niños, niñas y adolescentes |
|73     |homicidios en niños, niñas y adolescentes                  |
|74     |suicidios en niños, niñas y adolescentes                   |
|75     |muertes por otros accidentes en niños, niñas y adolescentes|
|76     |muertes por accidentes de transporte en niños, niñas y adolescentes|
|110    |muertes por causa externa (18 - 28 años)|
|111    |homicidios (18 - 28 años)|
|112    |suicidios (18 - 28 años)|
|113    |otros accidentes (18 - 28 años)|
|114    |accidentes de transporte (18 - 28 años)|

Column {data-width=650 .tabset}
----------------------------------------------------------------------

```{r, fig.align='center'}
grafico1(choco)
```


```{r, fig.align='center'}
grafico2(choco)
```


```{r, fig.align='center'}
cho <- COLmun %>% 
          dplyr::filter(NAME_1 == "Chocó")

ggplot() +
  geom_sf(data=cho, aes(fill = ID_2), color = "black", size = 0.25) +
  theme(aspect.ratio=1, axis.text.x = element_blank(), axis.text.y = element_blank())+
  scale_fill_distiller(name="Casos", palette = "YlOrRd", breaks = scales::pretty_breaks(n = 5))+
  labs(title=" ", x = " ", y = " ")

```

<!-- ---------------------------------------------------------------------->
# Huila {data-navmenu="Departamento"}

Column {data-width=300 .tabset}
----------------------------------------------------------------------
### Indicadores

|código | indicador                                                 |
|:------|:----------------------------------------------------------|
|72     |muertes por causas externas en niños, niñas y adolescentes |
|73     |homicidios en niños, niñas y adolescentes                  |
|74     |suicidios en niños, niñas y adolescentes                   |
|75     |muertes por otros accidentes en niños, niñas y adolescentes|
|76     |muertes por accidentes de transporte en niños, niñas y adolescentes|
|110    |muertes por causa externa (18 - 28 años)|
|111    |homicidios (18 - 28 años)|
|112    |suicidios (18 - 28 años)|
|113    |otros accidentes (18 - 28 años)|
|114    |accidentes de transporte (18 - 28 años)|

Column {data-width=650 .tabset}
----------------------------------------------------------------------

```{r, fig.align='center'}
grafico1(huila)
```


```{r, fig.align='center'}
grafico2(huila)
```


```{r, fig.align='center'}
hui <- COLmun %>% 
          dplyr::filter(NAME_1 == "Huila")

ggplot() +
  geom_sf(data=hui, aes(fill = ID_2), color = "black", size = 0.25) +
  theme(aspect.ratio=1, axis.text.x = element_blank(), axis.text.y = element_blank())+
  scale_fill_distiller(name="Casos", palette = "YlOrRd", breaks = scales::pretty_breaks(n = 5))+
  labs(title=" ", x = " ", y = " ")

```

<!-- ---------------------------------------------------------------------->
# La Guajira {data-navmenu="Departamento"}

Column {data-width=300 .tabset}
----------------------------------------------------------------------
### Indicadores

|código | indicador                                                 |
|:------|:----------------------------------------------------------|
|72     |muertes por causas externas en niños, niñas y adolescentes |
|73     |homicidios en niños, niñas y adolescentes                  |
|74     |suicidios en niños, niñas y adolescentes                   |
|75     |muertes por otros accidentes en niños, niñas y adolescentes|
|76     |muertes por accidentes de transporte en niños, niñas y adolescentes|
|110    |muertes por causa externa (18 - 28 años)|
|111    |homicidios (18 - 28 años)|
|112    |suicidios (18 - 28 años)|
|113    |otros accidentes (18 - 28 años)|
|114    |accidentes de transporte (18 - 28 años)|

Column {data-width=650 .tabset}
----------------------------------------------------------------------

```{r, fig.align='center'}
grafico1(guajira)
```


```{r, fig.align='center'}
grafico2(guajira)
```


```{r, fig.align='center'}
gua <- COLmun %>% 
          dplyr::filter(NAME_1 == "La Guajira")

ggplot() +
  geom_sf(data=gua, aes(fill = ID_2), color = "black", size = 0.25) +
  theme(aspect.ratio=1, axis.text.x = element_blank(), axis.text.y = element_blank())+
  scale_fill_distiller(name="Casos", palette = "YlOrRd", breaks = scales::pretty_breaks(n = 5))+
  labs(title=" ", x = " ", y = " ")

```

<!-- ---------------------------------------------------------------------->
# Magdalena {data-navmenu="Departamento"}

Column {data-width=300 .tabset}
----------------------------------------------------------------------
### Indicadores

|código | indicador                                                 |
|:------|:----------------------------------------------------------|
|72     |muertes por causas externas en niños, niñas y adolescentes |
|73     |homicidios en niños, niñas y adolescentes                  |
|74     |suicidios en niños, niñas y adolescentes                   |
|75     |muertes por otros accidentes en niños, niñas y adolescentes|
|76     |muertes por accidentes de transporte en niños, niñas y adolescentes|
|110    |muertes por causa externa (18 - 28 años)|
|111    |homicidios (18 - 28 años)|
|112    |suicidios (18 - 28 años)|
|113    |otros accidentes (18 - 28 años)|
|114    |accidentes de transporte (18 - 28 años)|

Column {data-width=650 .tabset}
----------------------------------------------------------------------

```{r, fig.align='center'}
grafico1(magdalena)
```


```{r, fig.align='center'}
grafico2(magdalena)
```


```{r, fig.align='center'}
mag <- COLmun %>% 
          dplyr::filter(NAME_1 == "Magdalena")

ggplot() +
  geom_sf(data=mag, aes(fill = ID_2), color = "black", size = 0.25) +
  theme(aspect.ratio=1, axis.text.x = element_blank(), axis.text.y = element_blank())+
  scale_fill_distiller(name="Casos", palette = "YlOrRd", breaks = scales::pretty_breaks(n = 5))+
  labs(title=" ", x = " ", y = " ")

```

<!-- ---------------------------------------------------------------------->

# Meta {data-navmenu="Departamento"}

Column {data-width=300 .tabset}
----------------------------------------------------------------------
### Indicadores

|código | indicador                                                 |
|:------|:----------------------------------------------------------|
|72     |muertes por causas externas en niños, niñas y adolescentes |
|73     |homicidios en niños, niñas y adolescentes                  |
|74     |suicidios en niños, niñas y adolescentes                   |
|75     |muertes por otros accidentes en niños, niñas y adolescentes|
|76     |muertes por accidentes de transporte en niños, niñas y adolescentes|
|110    |muertes por causa externa (18 - 28 años)|
|111    |homicidios (18 - 28 años)|
|112    |suicidios (18 - 28 años)|
|113    |otros accidentes (18 - 28 años)|
|114    |accidentes de transporte (18 - 28 años)|

Column {data-width=650 .tabset}
----------------------------------------------------------------------

```{r, fig.align='center'}
grafico1(meta)
```


```{r, fig.align='center'}
grafico2(meta)
```


```{r, fig.align='center'}
met <- COLmun %>% 
          dplyr::filter(NAME_1 == "Meta")

ggplot() +
  geom_sf(data=met, aes(fill = ID_2), color = "black", size = 0.25) +
  theme(aspect.ratio=1, axis.text.x = element_blank(), axis.text.y = element_blank())+
  scale_fill_distiller(name="Casos", palette = "YlOrRd", breaks = scales::pretty_breaks(n = 5))+
  labs(title=" ", x = " ", y = " ")

```

<!-- ---------------------------------------------------------------------->
# Nariño {data-navmenu="Departamento"}

Column {data-width=300 .tabset}
----------------------------------------------------------------------
### Indicadores

|código | indicador                                                 |
|:------|:----------------------------------------------------------|
|72     |muertes por causas externas en niños, niñas y adolescentes |
|73     |homicidios en niños, niñas y adolescentes                  |
|74     |suicidios en niños, niñas y adolescentes                   |
|75     |muertes por otros accidentes en niños, niñas y adolescentes|
|76     |muertes por accidentes de transporte en niños, niñas y adolescentes|
|110    |muertes por causa externa (18 - 28 años)|
|111    |homicidios (18 - 28 años)|
|112    |suicidios (18 - 28 años)|
|113    |otros accidentes (18 - 28 años)|
|114    |accidentes de transporte (18 - 28 años)|

Column {data-width=650 .tabset}
----------------------------------------------------------------------

```{r, fig.align='center'}
grafico1(narino)
```


```{r, fig.align='center'}
grafico2(narino)
```


```{r, fig.align='center'}
nar <- COLmun %>% 
          dplyr::filter(NAME_1 == "Nariño")

ggplot() +
  geom_sf(data=nar, aes(fill = ID_2), color = "black", size = 0.25) +
  theme(aspect.ratio=1, axis.text.x = element_blank(), axis.text.y = element_blank())+
  scale_fill_distiller(name="Casos", palette = "YlOrRd", breaks = scales::pretty_breaks(n = 5))+
  labs(title=" ", x = " ", y = " ")

```

<!-- ---------------------------------------------------------------------->
# Norte de Santander {data-navmenu="Departamento"}

Column {data-width=300 .tabset}
----------------------------------------------------------------------
### Indicadores

|código | indicador                                                 |
|:------|:----------------------------------------------------------|
|72     |muertes por causas externas en niños, niñas y adolescentes |
|73     |homicidios en niños, niñas y adolescentes                  |
|74     |suicidios en niños, niñas y adolescentes                   |
|75     |muertes por otros accidentes en niños, niñas y adolescentes|
|76     |muertes por accidentes de transporte en niños, niñas y adolescentes|
|110    |muertes por causa externa (18 - 28 años)|
|111    |homicidios (18 - 28 años)|
|112    |suicidios (18 - 28 años)|
|113    |otros accidentes (18 - 28 años)|
|114    |accidentes de transporte (18 - 28 años)|

Column {data-width=650 .tabset}
----------------------------------------------------------------------

```{r, fig.align='center'}
grafico1(nsantander)
```


```{r, fig.align='center'}
grafico2(nsantander)
```


```{r, fig.align='center'}
nsan <- COLmun %>% 
          dplyr::filter(NAME_1 == "Norte de Santander")

ggplot() +
  geom_sf(data=nsan, aes(fill = ID_2), color = "black", size = 0.25) +
  theme(aspect.ratio=1, axis.text.x = element_blank(), axis.text.y = element_blank())+
  scale_fill_distiller(name="Casos", palette = "YlOrRd", breaks = scales::pretty_breaks(n = 5))+
  labs(title=" ", x = " ", y = " ")

```

<!-- ---------------------------------------------------------------------->
# Quindio {data-navmenu="Departamento"}

Column {data-width=300 .tabset}
----------------------------------------------------------------------
### Indicadores

|código | indicador                                                 |
|:------|:----------------------------------------------------------|
|72     |muertes por causas externas en niños, niñas y adolescentes |
|73     |homicidios en niños, niñas y adolescentes                  |
|74     |suicidios en niños, niñas y adolescentes                   |
|75     |muertes por otros accidentes en niños, niñas y adolescentes|
|76     |muertes por accidentes de transporte en niños, niñas y adolescentes|
|110    |muertes por causa externa (18 - 28 años)|
|111    |homicidios (18 - 28 años)|
|112    |suicidios (18 - 28 años)|
|113    |otros accidentes (18 - 28 años)|
|114    |accidentes de transporte (18 - 28 años)|

Column {data-width=650 .tabset}
----------------------------------------------------------------------

```{r, fig.align='center'}
grafico1(quindio)
```


```{r, fig.align='center'}
grafico2(quindio)
```


```{r, fig.align='center'}
qui <- COLmun %>% 
          dplyr::filter(NAME_1 == "Quindío")

ggplot() +
  geom_sf(data=qui, aes(fill = ID_2), color = "black", size = 0.25) +
  theme(aspect.ratio=1, axis.text.x = element_blank(), axis.text.y = element_blank())+
  scale_fill_distiller(name="Casos", palette = "YlOrRd", breaks = scales::pretty_breaks(n = 5))+
  labs(title=" ", x = " ", y = " ")

```

<!-- ---------------------------------------------------------------------->
# Risaralda {data-navmenu="Departamento"}

Column {data-width=300 .tabset}
----------------------------------------------------------------------
### Indicadores

|código | indicador                                                 |
|:------|:----------------------------------------------------------|
|72     |muertes por causas externas en niños, niñas y adolescentes |
|73     |homicidios en niños, niñas y adolescentes                  |
|74     |suicidios en niños, niñas y adolescentes                   |
|75     |muertes por otros accidentes en niños, niñas y adolescentes|
|76     |muertes por accidentes de transporte en niños, niñas y adolescentes|
|110    |muertes por causa externa (18 - 28 años)|
|111    |homicidios (18 - 28 años)|
|112    |suicidios (18 - 28 años)|
|113    |otros accidentes (18 - 28 años)|
|114    |accidentes de transporte (18 - 28 años)|


Column {data-width=650 .tabset}
----------------------------------------------------------------------

```{r, fig.align='center'}
grafico1(risaralda)
```


```{r, fig.align='center'}
grafico2(risaralda)
```


```{r, fig.align='center'}
ris <- COLmun %>% 
          dplyr::filter(NAME_1 == "Risaralda")

ggplot() +
  geom_sf(data=ris, aes(fill = ID_2), color = "black", size = 0.25) +
  theme(aspect.ratio=1, axis.text.x = element_blank(), axis.text.y = element_blank())+
  scale_fill_distiller(name="Casos", palette = "YlOrRd", breaks = scales::pretty_breaks(n = 5))+
  labs(title=" ", x = " ", y = " ")

```

<!-- ---------------------------------------------------------------------->
# Santander {data-navmenu="Departamento"}

Column {data-width=300 .tabset}
----------------------------------------------------------------------
### Indicadores

|código | indicador                                                 |
|:------|:----------------------------------------------------------|
|72     |muertes por causas externas en niños, niñas y adolescentes |
|73     |homicidios en niños, niñas y adolescentes                  |
|74     |suicidios en niños, niñas y adolescentes                   |
|75     |muertes por otros accidentes en niños, niñas y adolescentes|
|76     |muertes por accidentes de transporte en niños, niñas y adolescentes|
|110    |muertes por causa externa (18 - 28 años)|
|111    |homicidios (18 - 28 años)|
|112    |suicidios (18 - 28 años)|
|113    |otros accidentes (18 - 28 años)|
|114    |accidentes de transporte (18 - 28 años)|

Column {data-width=650 .tabset}
----------------------------------------------------------------------

```{r, fig.align='center'}
grafico1(santander)
```


```{r, fig.align='center'}
grafico2(santander)
```


```{r, fig.align='center'}
san <- COLmun %>% 
          dplyr::filter(NAME_1 == "Santander")

ggplot() +
  geom_sf(data=san, aes(fill = ID_2), color = "black", size = 0.25) +
  theme(aspect.ratio=1, axis.text.x = element_blank(), axis.text.y = element_blank())+
  scale_fill_distiller(name="Casos", palette = "YlOrRd", breaks = scales::pretty_breaks(n = 5))+
  labs(title=" ", x = " ", y = " ")

```

<!-- ---------------------------------------------------------------------->
# Sucre {data-navmenu="Departamento"}

Column {data-width=300 .tabset}
----------------------------------------------------------------------
### Indicadores

|código | indicador                                                 |
|:------|:----------------------------------------------------------|
|72     |muertes por causas externas en niños, niñas y adolescentes |
|73     |homicidios en niños, niñas y adolescentes                  |
|74     |suicidios en niños, niñas y adolescentes                   |
|75     |muertes por otros accidentes en niños, niñas y adolescentes|
|76     |muertes por accidentes de transporte en niños, niñas y adolescentes|
|110    |muertes por causa externa (18 - 28 años)|
|111    |homicidios (18 - 28 años)|
|112    |suicidios (18 - 28 años)|
|113    |otros accidentes (18 - 28 años)|
|114    |accidentes de transporte (18 - 28 años)|


Column {data-width=650 .tabset}
----------------------------------------------------------------------

```{r, fig.align='center'}
grafico1(sucre)
```


```{r, fig.align='center'}
grafico2(sucre)
```


```{r, fig.align='center'}
suc <- COLmun %>% 
          dplyr::filter(NAME_1 == "Sucre")

ggplot() +
  geom_sf(data=suc, aes(fill = ID_2), color = "black", size = 0.25) +
  theme(aspect.ratio=1, axis.text.x = element_blank(), axis.text.y = element_blank())+
  scale_fill_distiller(name="Casos", palette = "YlOrRd", breaks = scales::pretty_breaks(n = 5))+
  labs(title=" ", x = " ", y = " ")

```

<!-- ---------------------------------------------------------------------->
# Tolima {data-navmenu="Departamento"}

Column {data-width=300 .tabset}
----------------------------------------------------------------------
### Indicadores

|código | indicador                                                 |
|:------|:----------------------------------------------------------|
|72     |muertes por causas externas en niños, niñas y adolescentes |
|73     |homicidios en niños, niñas y adolescentes                  |
|74     |suicidios en niños, niñas y adolescentes                   |
|75     |muertes por otros accidentes en niños, niñas y adolescentes|
|76     |muertes por accidentes de transporte en niños, niñas y adolescentes|
|110    |muertes por causa externa (18 - 28 años)|
|111    |homicidios (18 - 28 años)|
|112    |suicidios (18 - 28 años)|
|113    |otros accidentes (18 - 28 años)|
|114    |accidentes de transporte (18 - 28 años)|


Column {data-width=650 .tabset}
----------------------------------------------------------------------

```{r, fig.align='center'}
grafico1(tolima)
```


```{r, fig.align='center'}
grafico2(tolima)
```


```{r, fig.align='center'}
tol <- COLmun %>% 
          dplyr::filter(NAME_1 == "Antioquia")

ggplot() +
  geom_sf(data=tol, aes(fill = ID_2), color = "black", size = 0.25) +
  theme(aspect.ratio=1, axis.text.x = element_blank(), axis.text.y = element_blank())+
  scale_fill_distiller(name="Casos", palette = "YlOrRd", breaks = scales::pretty_breaks(n = 5))+
  labs(title=" ", x = " ", y = " ")

```

<!-- ---------------------------------------------------------------------->
# Valle {data-navmenu="Departamento"}

Column {data-width=300 .tabset}
----------------------------------------------------------------------
### Indicadores

|código | indicador                                                 |
|:------|:----------------------------------------------------------|
|72     |muertes por causas externas en niños, niñas y adolescentes |
|73     |homicidios en niños, niñas y adolescentes                  |
|74     |suicidios en niños, niñas y adolescentes                   |
|75     |muertes por otros accidentes en niños, niñas y adolescentes|
|76     |muertes por accidentes de transporte en niños, niñas y adolescentes|
|110    |muertes por causa externa (18 - 28 años)|
|111    |homicidios (18 - 28 años)|
|112    |suicidios (18 - 28 años)|
|113    |otros accidentes (18 - 28 años)|
|114    |accidentes de transporte (18 - 28 años)|

Column {data-width=650 .tabset}
----------------------------------------------------------------------

```{r, fig.align='center'}
grafico1(valle)
```


```{r, fig.align='center'}
grafico2(valle)
```


```{r, fig.align='center'}
val <- COLmun %>% 
          dplyr::filter(NAME_1 == "Valle del Cauca")

ggplot() +
  geom_sf(data=val, aes(fill = ID_2), color = "black", size = 0.25) +
  theme(aspect.ratio=1, axis.text.x = element_blank(), axis.text.y = element_blank())+
  scale_fill_distiller(name="Casos", palette = "YlOrRd", breaks = scales::pretty_breaks(n = 5))+
  labs(title=" ", x = " ", y = " ")

```

<!-- ---------------------------------------------------------------------->
# Arauca {data-navmenu="Departamento"}


Column {data-width=300 .tabset}
----------------------------------------------------------------------
### Indicadores

|código | indicador                                                 |
|:------|:----------------------------------------------------------|
|72     |muertes por causas externas en niños, niñas y adolescentes |
|73     |homicidios en niños, niñas y adolescentes                  |
|74     |suicidios en niños, niñas y adolescentes                   |
|75     |muertes por otros accidentes en niños, niñas y adolescentes|
|76     |muertes por accidentes de transporte en niños, niñas y adolescentes|
|110    |muertes por causa externa (18 - 28 años)|
|111    |homicidios (18 - 28 años)|
|112    |suicidios (18 - 28 años)|
|113    |otros accidentes (18 - 28 años)|
|114    |accidentes de transporte (18 - 28 años)|

Column {data-width=650 .tabset}
----------------------------------------------------------------------

```{r, fig.align='center'}
grafico1(arauca)
```


```{r, fig.align='center'}
grafico2(arauca)
```


```{r, fig.align='center'}
ara <- COLmun %>% 
          dplyr::filter(NAME_1 == "Arauca")

ggplot() +
  geom_sf(data=ara, aes(fill = ID_2), color = "black", size = 0.25) +
  theme(aspect.ratio=1, axis.text.x = element_blank(), axis.text.y = element_blank())+
  scale_fill_distiller(name="Casos", palette = "YlOrRd", breaks = scales::pretty_breaks(n = 5))+
  labs(title=" ", x = " ", y = " ")

```

<!-- ---------------------------------------------------------------------->
# Casanare {data-navmenu="Departamento"}

Column {data-width=300 .tabset}
----------------------------------------------------------------------
### Indicadores

|código | indicador                                                 |
|:------|:----------------------------------------------------------|
|72     |muertes por causas externas en niños, niñas y adolescentes |
|73     |homicidios en niños, niñas y adolescentes                  |
|74     |suicidios en niños, niñas y adolescentes                   |
|75     |muertes por otros accidentes en niños, niñas y adolescentes|
|76     |muertes por accidentes de transporte en niños, niñas y adolescentes|
|110    |muertes por causa externa (18 - 28 años)|
|111    |homicidios (18 - 28 años)|
|112    |suicidios (18 - 28 años)|
|113    |otros accidentes (18 - 28 años)|
|114    |accidentes de transporte (18 - 28 años)|

Column {data-width=650 .tabset}
----------------------------------------------------------------------

```{r, fig.align='center'}
grafico1(casanare)
```


```{r, fig.align='center'}
grafico2(casanare)
```


```{r, fig.align='center'}
cas <- COLmun %>% 
          dplyr::filter(NAME_1 == "Casanare")

ggplot() +
  geom_sf(data=cas, aes(fill = ID_2), color = "black", size = 0.25) +
  theme(aspect.ratio=1, axis.text.x = element_blank(), axis.text.y = element_blank())+
  scale_fill_distiller(name="Casos", palette = "YlOrRd", breaks = scales::pretty_breaks(n = 5))+
  labs(title=" ", x = " ", y = " ")

```

<!-- ---------------------------------------------------------------------->
# Putumayo  {data-navmenu="Departamento"}

Column {data-width=300 .tabset}
----------------------------------------------------------------------
### Indicadores

|código | indicador                                                 |
|:------|:----------------------------------------------------------|
|72     |muertes por causas externas en niños, niñas y adolescentes |
|73     |homicidios en niños, niñas y adolescentes                  |
|74     |suicidios en niños, niñas y adolescentes                   |
|75     |muertes por otros accidentes en niños, niñas y adolescentes|
|76     |muertes por accidentes de transporte en niños, niñas y adolescentes|
|110    |muertes por causa externa (18 - 28 años)|
|111    |homicidios (18 - 28 años)|
|112    |suicidios (18 - 28 años)|
|113    |otros accidentes (18 - 28 años)|
|114    |accidentes de transporte (18 - 28 años)|

Column {data-width=650 .tabset}
----------------------------------------------------------------------

```{r, fig.align='center'}
grafico1(putumayo)
```


```{r, fig.align='center'}
grafico2(putumayo)
```


```{r, fig.align='center'}
put <- COLmun %>% 
          dplyr::filter(NAME_1 == "Putumayo")

ggplot() +
  geom_sf(data=put, aes(fill = ID_2), color = "black", size = 0.25) +
  theme(aspect.ratio=1, axis.text.x = element_blank(), axis.text.y = element_blank())+
  scale_fill_distiller(name="Casos", palette = "YlOrRd", breaks = scales::pretty_breaks(n = 5))+
  labs(title=" ", x = " ", y = " ")

```

<!-- ---------------------------------------------------------------------->
# Amazonas {data-navmenu="Departamento"}

Column {data-width=300 .tabset}
----------------------------------------------------------------------
### Indicadores

|código | indicador                                                 |
|:------|:----------------------------------------------------------|
|72     |muertes por causas externas en niños, niñas y adolescentes |
|73     |homicidios en niños, niñas y adolescentes                  |
|74     |suicidios en niños, niñas y adolescentes                   |
|75     |muertes por otros accidentes en niños, niñas y adolescentes|
|76     |muertes por accidentes de transporte en niños, niñas y adolescentes|
|110    |muertes por causa externa (18 - 28 años)|
|111    |homicidios (18 - 28 años)|
|112    |suicidios (18 - 28 años)|
|113    |otros accidentes (18 - 28 años)|
|114    |accidentes de transporte (18 - 28 años)|


Column {data-width=650 .tabset}
----------------------------------------------------------------------

```{r, fig.align='center'}
grafico1(amazonas)
```


```{r, fig.align='center'}
grafico2(amazonas)
```


```{r, fig.align='center'}
ama <- COLmun %>% 
          dplyr::filter(NAME_1 == "Amazonas")

ggplot() +
  geom_sf(data=ama, aes(fill = ID_2), color = "black", size = 0.25) +
  theme(aspect.ratio=1, axis.text.x = element_blank(), axis.text.y = element_blank())+
  scale_fill_distiller(name="Casos", palette = "YlOrRd", breaks = scales::pretty_breaks(n = 5))+
  labs(title=" ", x = " ", y = " ")

```

<!-- ---------------------------------------------------------------------->
# Guainia {data-navmenu="Departamento"}

Column {data-width=300 .tabset}
----------------------------------------------------------------------
### Indicadores

|código | indicador                                                 |
|:------|:----------------------------------------------------------|
|72     |muertes por causas externas en niños, niñas y adolescentes |
|73     |homicidios en niños, niñas y adolescentes                  |
|74     |suicidios en niños, niñas y adolescentes                   |
|75     |muertes por otros accidentes en niños, niñas y adolescentes|
|76     |muertes por accidentes de transporte en niños, niñas y adolescentes|
|110    |muertes por causa externa (18 - 28 años)|
|111    |homicidios (18 - 28 años)|
|112    |suicidios (18 - 28 años)|
|113    |otros accidentes (18 - 28 años)|
|114    |accidentes de transporte (18 - 28 años)|

Column {data-width=650 .tabset}
----------------------------------------------------------------------

```{r, fig.align='center'}
grafico1(guainia)
```


```{r, fig.align='center'}
grafico2(guainia)
```


```{r, fig.align='center'}
gua <- COLmun %>% 
          dplyr::filter(NAME_1 == "Guainía")

ggplot() +
  geom_sf(data=gua, aes(fill = ID_2), color = "black", size = 0.25) +
  theme(aspect.ratio=1, axis.text.x = element_blank(), axis.text.y = element_blank())+
  scale_fill_distiller(name="Casos", palette = "YlOrRd", breaks = scales::pretty_breaks(n = 5))+
  labs(title=" ", x = " ", y = " ")

```

<!-- ---------------------------------------------------------------------->
# Vaupes {data-navmenu="Departamento"}

Column {data-width=300 .tabset}
----------------------------------------------------------------------
### Indicadores

|código | indicador                                                 |
|:------|:----------------------------------------------------------|
|72     |muertes por causas externas en niños, niñas y adolescentes |
|73     |homicidios en niños, niñas y adolescentes                  |
|74     |suicidios en niños, niñas y adolescentes                   |
|75     |muertes por otros accidentes en niños, niñas y adolescentes|
|76     |muertes por accidentes de transporte en niños, niñas y adolescentes|
|110    |muertes por causa externa (18 - 28 años)|
|111    |homicidios (18 - 28 años)|
|112    |suicidios (18 - 28 años)|
|113    |otros accidentes (18 - 28 años)|
|114    |accidentes de transporte (18 - 28 años)|

Column {data-width=650 .tabset}
----------------------------------------------------------------------

```{r, fig.align='center'}
grafico1(vaupes)
```


```{r, fig.align='center'}
grafico2(vaupes)
```


```{r, fig.align='center'}
vau <- COLmun %>% 
          dplyr::filter(NAME_1 == "Vaupés")

ggplot() +
  geom_sf(data=vau, aes(fill = ID_2), color = "black", size = 0.25) +
  theme(aspect.ratio=1, axis.text.x = element_blank(), axis.text.y = element_blank())+
  scale_fill_distiller(name="Casos", palette = "YlOrRd", breaks = scales::pretty_breaks(n = 5))+
  labs(title=" ", x = " ", y = " ")

```


<!-- ---------------------------------------------------------------------->
# Vichada {data-navmenu="Departamento"}

Column {data-width=300 .tabset}
----------------------------------------------------------------------
### Indicadores

|código | indicador                                                 |
|:------|:----------------------------------------------------------|
|72     |muertes por causas externas en niños, niñas y adolescentes |
|73     |homicidios en niños, niñas y adolescentes                  |
|74     |suicidios en niños, niñas y adolescentes                   |
|75     |muertes por otros accidentes en niños, niñas y adolescentes|
|76     |muertes por accidentes de transporte en niños, niñas y adolescentes|
|110    |muertes por causa externa (18 - 28 años)|
|111    |homicidios (18 - 28 años)|
|112    |suicidios (18 - 28 años)|
|113    |otros accidentes (18 - 28 años)|
|114    |accidentes de transporte (18 - 28 años)|

Column {data-width=650 .tabset}
----------------------------------------------------------------------

```{r, fig.align='center'}
grafico1(vichada)
```


```{r, fig.align='center'}
grafico2(vichada)
```


```{r, fig.align='center'}
vic <- COLmun %>% 
          dplyr::filter(NAME_1 == "Vichada")

ggplot() +
  geom_sf(data=vic, aes(fill = ID_2), color = "black", size = 0.25) +
  theme(aspect.ratio=1, axis.text.x = element_blank(), axis.text.y = element_blank())+
  scale_fill_distiller(name="Casos", palette = "YlOrRd", breaks = scales::pretty_breaks(n = 5))+
  labs(title=" ", x = " ", y = " ")

```

<!-- ---------------------------------------------------------------------->
# San Andres  {data-navmenu="Departamento"}

Column {data-width=300 .tabset}
----------------------------------------------------------------------
### Indicadores

|código | indicador                                                 |
|:------|:----------------------------------------------------------|
|72     |muertes por causas externas en niños, niñas y adolescentes |
|73     |homicidios en niños, niñas y adolescentes                  |
|74     |suicidios en niños, niñas y adolescentes                   |
|75     |muertes por otros accidentes en niños, niñas y adolescentes|
|76     |muertes por accidentes de transporte en niños, niñas y adolescentes|
|110    |muertes por causa externa (18 - 28 años)|
|111    |homicidios (18 - 28 años)|
|112    |suicidios (18 - 28 años)|
|113    |otros accidentes (18 - 28 años)|
|114    |accidentes de transporte (18 - 28 años)|

Column {data-width=650 .tabset}
----------------------------------------------------------------------

```{r, fig.align='center'}
grafico1(sanandres)
```


```{r, fig.align='center'}
grafico2(sanandres)
```


```{r, fig.align='center'}
sand  <- COLmun %>% 
          dplyr::filter(NAME_1 == "San Andrés y Providencia")

ggplot() +
  geom_sf(data=sand, aes(fill = ID_2), color = "black", size = 0.25) +
  theme(aspect.ratio=1, axis.text.x = element_blank(), axis.text.y = element_blank())+
  scale_fill_distiller(name="Casos", palette = "YlOrRd", breaks = scales::pretty_breaks(n = 5))+
  labs(title=" ", x = " ", y = " ")

```

<!-- ---------------------------------------------------------------------->
