---
title: "**INSTITUTO NACIONAL DE MEDICINA LEGAL Y CIENCIAS FORENSES**"
output:
  flexdashboard::flex_dashboard:
    logo: "img/logo.png"
    theme:
      bg: "#FFFFFF"
      fg: "#000000" 
      primary: "#00416A"
      base_font:
        google: Prompt
      code_font:
        google: Oswald
    orientation: columns
    vertical_layout: scroll
runtime: shiny    
---

```{r global, echo=FALSE}
source("R/01-instalar-paquetes.R")
source("R/02-importar-bases-datos.R")
source("R/03-ajuste-variables.R")
source("R/04-generacion-tablas.R")
source("R/05-bases-mapas.R")
source("R/06-bases-por-departamento.R")
source("R/07-funciones-graficos.R")

#-----------------------------------------------------------------------------

```

# Descripción {.sidebar}

**OBSERVATORIO**

**Indicadores**

* Patología
* Violencia sexual
* Violencia intrafamiliar
* Violencia interpersonal

**Nota** :

Es necesario tener en cuenta que:

* La clasificación de los datos que publica el Instituto es de carácter forense
* El Instituto no tiene competencia jurídica para tipificar delitos, establecer la legalidad o ilegalidad de un hecho, realizar investigaciones judiciales o determinar responsabilidades.
* Los datos se publican a manera de presunción, por cuanto únicamente mediante las investigaciones realizadas por las autoridades a cargo de las diligencias de los casos se establece con certeza las circunstancias en las que ocurrieron los hechos.
* Para los reportes de personas desaparecidas: es necesario tener en cuenta la variable "Estado de la desaparición", "apareció vivo", "apareció muerto"  y "continua desaparecido".

<center>
[Fuente: Medicina Legal](https://www.medicinalegal.gov.co/)
</center>

# Indicadores

Column {data-width=300 .tabset}
-----------------------------------------------------------------------
### Muertes 2020-2023 
 
```{r}
knitr::kable(bcasos)
```


### Hombres

```{r}
knitr::kable(bcasosh)
```

### Mujeres
 
```{r}
knitr::kable(bcasosm)
```

Column {data-width=850 .tabset}
-----------------------------------------------------------------------
### Muertes 2020 - 2023

```{r, fig.width=10, fig.height=12, warning=FALSE, message=FALSE}

library(ggplot2)
casosCo <- bcasos[,c(1,6)]

# Ordenar los datos por casosh de mayor a menor
casosCo <- casosCo[order(-casosCo$Total), ]

# Crear una paleta de colores degradada de rojos
red_palette <- colorRampPalette(c("#FFC685", "#AE123A"))(nrow(casosCo))

# Gráfico de barras
plot.casos <- ggplot(casosCo, aes(x = reorder(Departamento, Total), y = Total, fill = Total)) + 
  geom_col() + 
  geom_text(aes(label = Total), hjust = -0.1, size = 3, color = "gray30") +
  scale_y_continuous(labels = scales::comma, name = "", expand = expansion(mult = c(0, 0.05))) +
  scale_fill_gradientn(colors = red_palette, guide = FALSE) +
  coord_flip() + 
  theme_minimal() +
  theme(
    text = element_text(color = "gray30"),
    axis.text.y = element_text(size = 10, color = "gray30"),
    axis.text.x = element_text(size = 10, color = "gray30"),
    legend.position = "none",
    plot.margin = margin(1, 1, 1, 1),
    axis.title = element_text(size = 6)
  ) +
  labs(
    x = "Departamentos",
    y = "Casos "
  )
plot.casos
```

### Hombres

```{r, fig.width=10, fig.height=12}

library(ggplot2)
casosCo <- bcasosh[,c(1,6)]

# Ordenar los datos por casosh de mayor a menor
casosCo <- casosCo[order(-casosCo$Total), ]

# Crear una paleta de colores degradada de rojos
red_palette <- colorRampPalette(c("#FFC685", "#AE123A"))(nrow(casosCo))

# Gráfico de barras
plot.casos <- ggplot(casosCo, aes(x = reorder(Departamento, Total), y = Total, fill = Total)) + 
  geom_col() + 
  geom_text(aes(label = Total), hjust = -0.1, size = 3, color = "gray30") +
  scale_y_continuous(labels = scales::comma, name = "", expand = expansion(mult = c(0, 0.05))) +
  scale_fill_gradientn(colors = red_palette, guide = FALSE) +
  coord_flip() + 
  theme_minimal() +
  theme(
    text = element_text(color = "gray30"),
    axis.text.y = element_text(size = 10, color = "gray30"),
    axis.text.x = element_text(size = 10, color = "gray30"),
    legend.position = "none",
    plot.margin = margin(1, 1, 1, 2),
    axis.title = element_text(size = 6)
  ) +
  labs(
    x = "Departamentos",
    y = "Casos "
  )
plot.casos
```


### Mujeres

```{r, fig.width=10, fig.height=12}
library(ggplot2)
casosCo <- bcasosm[,c(1,6)]

# Ordenar los datos por casosh de mayor a menor
casosCo <- casosCo[order(-casosCo$Total), ]

# Crear una paleta de colores degradada de rojos
red_palette <- colorRampPalette(c("#FFC685", "#AE123A"))(nrow(casosCo))

# Gráfico de barras
plot.casos <- ggplot(casosCo, aes(x = reorder(Departamento, Total), y = Total, fill = Total)) + 
  geom_col() + 
  geom_text(aes(label = Total), hjust = -0.1, size = 3, color = "gray30") +
  scale_y_continuous(labels = scales::comma, name = "", expand = expansion(mult = c(0, 0.05))) +
  scale_fill_gradientn(colors = red_palette, guide = FALSE) +
  coord_flip() + 
  theme_minimal() +
  theme(
    text = element_text(color = "gray30"),
    axis.text.y = element_text(size = 10, color = "gray30"),
    axis.text.x = element_text(size = 10, color = "gray30"),
    legend.position = "none",
    plot.margin = margin(1, 1, 1, 2),
    axis.title = element_text(size = 6)
  ) +
  labs(
    x = "Departamentos",
    y = "Casos "
  )
plot.casos
```

<!-- -------------------------------------------------------------------------->
# Antioquia {data-navmenu="Departamento"}


Column {data-width=300 .tabset}
-----------------------------------------------------------------------

### Indicadores

|código | indicador                                                 |
|:------|:----------------------------------------------------------|
|72     |muertes por causas externas en niños, niñas y adolescentes|
|73     |homicidios en niños, niñas y adolescentes|
|74     |suicidios en niños, niñas y adolescentes|
|75     |muertes por otros accidentes en niños, niñas y adolescentes|
|76     |muertes por accidentes de transporte en niños, niñas y adolescentes|
|110    |muertes por causa externa (18 - 28 años)|
|111    |homicidios (18 - 28 años)|
|112    |suicidios (18 - 28 años)|
|113    |otros accidentes (18 - 28 años)|
|114    |accidentes de transporte (18 - 28 años)| 



Column {data-width=650 .tabset}
-----------------------------------------------------------------------
```{r}
grafico1(antioquia)
```


```{r, fig.align='center'}
ant<- COLmun %>% 
        dplyr::filter(NAME_1 == "Antioquia")

ggplot() +
  geom_sf(data=ant, aes(fill = ID_2), color = "black", size = 0.25) +
  theme(aspect.ratio=1, axis.text.x = element_blank(), axis.text.y = element_blank())+
  scale_fill_distiller(name="Casos", palette = "YlOrRd", breaks = scales::pretty_breaks(n = 5))+
  labs(title=" ", x = " ", y = " ")

```

Column {data-width=300 .tabset}
-----------------------------------------------------------------------

```{r}
grafico2(antioquia)
```



<!-- -------------------------------------------------------------------------->
# Valle {data-navmenu="Departamento"}


<!-- -------------------------------------------------------------------------->
# Bogota {data-navmenu="Departamento"}




<!-- -------------------------------------------------------------------------->
# Cauca {data-navmenu="Departamento"}



<!-- -------------------------------------------------------------------------->
# Información

* [**R para epidemiología aplicada y salud pública**](https://epirhandbook.com/es/index.html)

* [**Paquete flexdashboard**](https://pkgs.rstudio.com/flexdashboard/)

* [**Usando flexdashboard**](https://rstudio.github.io/flexdashboard/articles/using.html)





